【裁判字號】    97,台抗,536
【裁判日期】    970717
【裁判案由】    違反組織犯罪防制條例聲請許可執行強制工作
【裁判全文】
最高法院刑事裁定              九十七年度台抗字第五三六號
抗  告  人  甲○○
上列抗告人因違反組織犯罪防制條例案件，不服台灣高等法院中
華民國九十七年四月二十八日所為許可執行強制工作之裁定（九
十七年度聲字第一二九０號），提起抗告，本院裁定如下：
    主  文
抗告駁回。
    理  由
按犯參與犯罪組織之罪者，應於刑之執行完畢後或赦免後令入勞
動場所強制工作年，組織犯罪防制條例第三、四項定有明文。
又依刑法第九十九條規定：「保安處分自應執行之日起逾三年未
開始或繼續執行者，非經法院認為原宣告保安處分之原因仍繼續
存在時，不得許可執行；逾七年未開始或繼續執行者，不得執行
」。查原宣告保安處分之原因是否仍繼續存在，應綜合原宣告保
安處分之原因、拒不到案受保安處分執行之原因、期間之素行、
檢察官認有繼續執行之必要所提之事證等加以判斷，並不以原宣
告保安處分當時所存在之原因為唯一判斷之標準，屬受訴法院職
權裁量之範疇，苟無違背法令，自難指為違法。本件原裁定以：
抗告人甲○○前因違反組織犯罪防制條例案件，經原審法院於民
國九十二年八月七日以九十二年度上更(一)字第二三九號判決，判
處有期徒刑四月，並應於刑之執行完畢後或赦免後令入勞動場所
強制工作年，嗣經本院於九十三年一月十五日以九十三年度台
上字第一九八號判決駁回上訴確定在案，有各該刑事判決在卷可
稽。惟抗告人於判決確定後，經台灣板橋地方法院檢察署九十三
年度執保字第八三號通知到案執行，拒不到案接受執行，並經該
署傳喚、拘提、通緝，於九十七年三月十八日始通緝到案，且於
九十七年四月八日繳納罰金執行完畢，故上開強制工作之處分，
迄今尚未執行。本件抗告人除上開案件外，復於九十四年八月十
七日因詐欺、洗錢防制法、銀行法等案件。經台灣彰化地方法院
檢察署通緝，於九十七年三月十八日緝獲歸案，有通緝紀錄表與
前案紀錄表可查。又抗告人經傳喚、拘提、通緝始到案執行，顯
見其品性不良，如不予執行強制工作，無以矯正其惡性。本件抗
告人應執行強制工作之日起，迄今雖已逾三年，然本件抗告人原
受宣告保安處分之原因仍繼續存在，仍有令其於刑之執行完畢後
或赦免後令入勞動場所強制工作年，藉資矯治之必要，認台灣
高等法院檢察署檢察官對抗告人違反組織犯罪防制條例案件，聲
請許可執行強制工作為有理由，應予准許，爰依刑法第九十九條
、刑事訴訟法第四百八十一條第一項規定，裁定准許檢察官所為
本件強制工作執行之聲請。經核原裁定於法尚無不合。抗告意旨
略以：刑法第九十九條所謂「爰宣告保安處分之原因仍然繼續存
在」之規定，係以該保安處分所依附之原案件為判斷標準，抗告
人雖因詐欺、洗錢防制法、銀行法等案件，經台灣彰化地方法院
檢察署通緝，但上開案件既尚未為有罪之判決，且與本件係屬不
同之案件，原裁定認抗告人原受宣告保安處分之原因仍繼續存在
，又未說明抗告人究竟如何有再予執行保安處分必要之理由，於
法不合。另抗告人於九十三年四月八日執行完畢後至九十七年間
，在台北市○○路八二之一號一樓經營麵館，有穩定收入並有固
定之居所，與本件組織犯罪之朋友均無往來，現已育有一女，確
無執行強制工作之必要云云。查抗告人於本件判決確定後，經台
灣板橋地方法院檢察署九十三年度執保字第八三號通知到案執行
強制工作，拒不到案接受執行，並經該署傳喚、拘提、通緝，於
九十七年三月十八日始通緝到案，上開強制工作之處分，迄今尚
未執行；又抗告人除本件外，復於九十四年八月十七日因詐欺、
洗錢防制法、銀行法等案件，經台灣彰化地方法院檢察署通緝，
於九十七年三月十八日緝獲歸案，有通緝紀錄表與前案紀錄表可
查。原裁定認抗告人原受宣告保安處分之原因仍繼續存在，對本
件台灣高等法院檢察署檢察官聲請許可執行強制工作，裁定：抗
告人因犯參與犯罪組織罪，所諭知並應於刑之執行完畢後或赦免
後令入勞動場所強制工作年，准予執行，核無違背法令之情形
，依首開說明，為受訴法院職權裁量之範疇，自不能指為違法。
抗告人抗告意旨所指各節，或於原裁定之主旨不生影響之事項任
意指摘，或為原裁定已審酌為其職權適法行使之範疇，並無違背
法令之情形。抗告意旨指摘原裁定不當，尚難認為有理由，應予
駁回。
據上論結，應依刑事訴訟法第四百十二條，裁定如主文。
中    華    民    國  九十七  年    七    月   十七   日
                      最高法院刑事第二庭
                          審判長法官  莊  登  照
                                法官  黃  一  鑫
                                法官  徐  昌  錦
                                法官  許  錦  印
                                法官  劉  介  民
      本件正本證明與原本無異
                                      書  記  官
中    華    民    國  九十七  年    七    月  二十二  日
                                                   Ｒ


司法院資訊處製作；財團法人民間司法改革基金會備份。
